臺灣臺東地方法院刑事判決　　　　　　100 年度訴字第308 號
公　訴　人　臺灣臺東地方法院檢察署檢察官
被　　　告　陳真義
上列被告因施用毒品案件，經檢察官提起公訴（100 年度毒偵字
第456 號），被告於準備程序中為有罪之陳述，本院合議庭裁定
由受命法官獨任以簡式審判程序進行審理，判決如下：
    主  文
陳真義施用第一級毒品，累犯，處有期徒刑壹年。
    犯罪事實
一、陳真義前因施用第一級、第二級毒品案件，經本院以97年度
    訴字第363 號判決判處並定執行刑為有期徒刑10月，後於民
    國99年3 月6 日縮刑期滿執行完畢。
二、詎陳真義仍不知悔改，明知海洛因、甲基安非他命分屬毒品
    危害防制條例管制之第一級、第二級毒品，不得非法施用，
    竟基於施用第一級毒品海洛因及第二級毒品甲基安非他命之
    犯意，於民國100年8 月2日18時許，在其位於臺東縣臺東市
    ○○街183 號6 樓居處內，以將海洛因及甲基安非他命置於
    玻璃球內點火燒烤吸食煙霧之方式，同時施用第一級毒品海
    洛因及第二級毒品甲基安非他命1 次。嗣於同年月4 日14時
    許，陳真義因另案為警持本院搜索票搜索上址，復經陳真義
    自願同意為警採集其尿液送驗，結果呈鴉片類嗎啡及可待因
    、安非他命類甲基安非他命陽性反應，始查悉上情。
三、案經臺東縣警察局移送臺灣臺東地方法院檢察署檢察官偵查
    起訴。
    理  由
壹、程序事項
    本件被告陳真義所犯者均非為死刑、無期徒刑、最輕本刑為
    3 年以上有期徒刑之罪或高等法院管轄第一審案件，其於準
    備程序進行中，先就被訴事實為有罪之陳述，經法官告知其
    簡式審判程序之旨，並聽取公訴人、被告之意見後，本院爰
    依刑事訴訟法第273 條之1 第1 項之規定，裁定由受命法官
    獨任以簡式審判程序進行審理。
貳、實體事項
一、上開犯罪事實業據被告陳真義坦承不諱，且被告於當日為警
    採集之尿液檢體，經送請慈濟大學濫用藥物檢驗中心檢驗，
    結果呈鴉片類嗎啡及可待因、安非他命類甲基安非他命陽性
    反應，此有慈濟大學濫用藥物檢驗中心檢驗總表、臺東縣警
    察局刑事警察大隊偵一隊毒品案尿液送驗真實姓名對照表、
    勘察採證同意書各1 份附卷可稽，足認被告之自白與事實相
    符，應可採信。本案事證明確，被告犯行堪可認定，應依法
    論科。
二、論罪科刑
（一）按海洛因及甲基安非他命為毒品危害防制條例所列管之第
      一級及第二級毒品，該條例第2 條第2 項第1 款及第2 款
      規定甚明，是核被告所為，係犯毒品危害防制條例第10條
      第1 項及第2 項之施用第一級、第二級毒品罪。被告持有
      第一級及第二級毒品之低度行為，應均為施用第一級及第
      二級毒品之高度行為所吸收，不另論罪。
（二）按海洛因為中樞神經抑制劑、安非他命類毒品係中樞神經
      興奮劑，二者作用機轉不同，本不宜共用，然對毒品施用
      者並無考慮此原則之必要，通常可視其習性，同時混和施
      用任何毒品；且將甲基安非他命與海洛因混和後，置於玻
      璃球內點火燒烤吸食煙霧，而併同施用之方式，理論上可
      達到毒品施用之效果，此有法務部調查局94年6 月8 日調
      科壹字第09400229960 號、100 年10月7 日調科壹字第
      10000529140 號函各1 份在卷可考，第一級毒品海洛因及
      第二級毒品甲基安非他命既可混和施用，又查無被告分別
      施用之證據，是被告自承其係同時混和施用海洛因及甲基
      安非他命乙節尚屬可採。從而，被告係以一行為同時觸犯
      上開二罪名，均為想像競合犯，應均從一重之毒品危害防
      制條例第10條第1 項之施用第一級毒品罪處斷。
（三）被告前有如犯罪事實欄所載之論罪科刑執行情形，此有臺
      灣高等法院被告前案紀錄表1 份附卷可考，其於有期徒刑
      執行完畢後，5 年以內故意再犯本案有期徒刑以上之罪，
      為累犯，應依刑法第47條第1 項之規定加重其刑。
（四）爰審酌被告除前述構成累犯之施用毒品犯行外，尚有因施
      用毒品而經觀察、勒戒、強制戒治、論罪科刑等紀錄（臺
      灣高等法院被告前案紀錄表1 份附卷可稽），詎其竟然再
      犯同一性質之本案，顯見其控制力薄弱，難以自律，無法
      抗拒毒品之誘惑等情；兼衡其施用毒品之方法、智識程度
      （國中肄業之學歷）、家庭及職業狀況（從事荖葉工作，
      需撫養兄長）、坦承犯行之態度、其所犯之施用第一級及
      第二級毒品犯行乃戕害自己身心健康，並未危害他人法益
      ，以及檢察官、被告對刑度之意見等一切情狀，認檢察官
      之求刑尚屬允當，爰依檢察官之求刑，量處如主文所示之
      刑。
據上論斷，依刑事訴訟法第273 條之1 第1 項、第299 條第1 項
前段，毒品危害防制條例第10條第1 項、第2 項，刑法第11條前
段、第47條第1 項、第55條，判決如主文。
本案經檢察官胡晟榮到庭執行職務。
中    華    民    國    100    年    12    月    6    日
                  刑事第四庭    法  官  李俊彬
以上正本證明與原本無異。
如不服本判決應於收受送達後10日內向本院提出上訴書狀，並應
敘述具體理由；其未敘述上訴理由者，應於上訴期間屆滿後20日
內向本院補提理由書（均須按他造當事人之人數附繕本）。「切
勿逕送上級法院」。
中    華    民    國    100    年    12    月    7    日
                                書記官  吳明學
附錄論罪科刑法條：
毒品危害防制條例第10條
施用第一級毒品者，處6 月以上5 年以下有期徒刑。
施用第二級毒品者，處3 年以下有期徒刑。